【裁判字號】    97,上訴,212
【裁判日期】    970226
【裁判案由】    毒品危害防制條例
【裁判全文】
臺灣高等法院臺南分院刑事判決         97年度上訴字第212號
上  訴  人
即  被  告  甲○○
                    現於台灣台南監獄台南分監執行中
上列上訴人因毒品危害防制條例案件，不服臺灣台南地方法院九
十六年度訴字第一六九二號中華民國九十六年十二月廿七日第一
審判決（起訴案號：臺灣台南地方法院檢察署九十六年度偵字第
二八一九號），提起上訴，本院判決如下：
    主  文
上訴駁回。
    理  由
一、按提起上訴，應以上訴書狀，敘述具體理由，提出於原審法
    院為之，刑事訴訟法第三百五十條第一項、第三百六十一條
    第二項分別定有明文。又第二審上訴書狀，應敘述「具體理
    由」，所稱具體理由，係指須就不服之判決為具體之指摘而
    言，如僅泛稱原判決，認事用法不當或採證違法、判決不公
    等，均非具體理由；又上訴理由之具體與否，係屬第二審法
    院審查範圍，不在法院命補正之列，是上訴書狀如已敘述理
    由，無論其具體與否，即無待補提理由書或命補正，法院辦
    理刑事訴訟案件應行注意事項第一六二條亦有明文。是上訴
    之法律上程式，為應以上訴書狀，就不服之判決為具體指摘
    ，並向原審法院提出，始合乎上訴法律上程式。次按第二審
    法院認為上訴有刑事訴訟法第三百六十二條前段情形者（即
    上訴不合法律上之程式），應以判決駁回之，刑事訴訟法第
    三百六十七條前段亦有明文。
二、本件被告上訴意旨略以：被告經此毒品案件，已深感後悔，
    辜負家人期許，更戕害自己身體，然綜觀被告犯後態度及配
    合偵辦，且未造成他人的危害，請審酌上情給予被告從輕量
    刑，讓被告有重新機會云云，而指摘原判決不當。然查：(一)
    本件上訴人雖已敘述上訴理由，但其上訴理由，僅陳述其犯
    後已後悔，且配合偵辦，犯後態度良好云云。惟依被告其上
    訴理由，就原審判決有何違法或不當，並無任何具體指摘，
    自難認被告上訴書狀已敘述具體理由。(二)又被告有原判決所
    示毒品犯行，已據被告於原審坦承並為認罪表示（詳原審卷
    二六頁），並有詮昕科技股份有限公司濫用藥物尿液檢驗報
    告（檢體編號：D4-072號）及扣案第一級毒品海洛因一小包
    （含袋重○‧二公克）、使用過注射針筒一支、臺南市警察
    局第四分局毒品初步檢驗報告單、高雄市立凱旋醫院濫用藥
    物成品檢驗鑑定書在案可佐。凡此，均足證被告自白與事實
    相符。原審因認被告施用毒品犯行，事證明確，並審酌被告
    前已因施用毒品案件，經觀察勒戒及判刑，仍無法戒除惡習
    ，足見被告陷溺已深，惟念被告施用毒品，僅屬自戕行為，
    未造成他人明顯危害，被告事後坦認犯行，態度良好等一切
    情狀，而依法論處被告一年二月有期徒刑，核無不當。被告
    上訴理由，以其犯後深感後悔及犯後配合調查，而指摘原判
    決不當，顯非具體。依上所述，應予駁回。爰依刑事訴訟法
    第三百七十二條規定不經言詞辯論，逕行判決。
據上論斷，應依刑事訴訟法第三百六十七條、第三百七十二條，
判決如主文。
中    華    民    國    97    年    2     月    26    日
                  刑事第六庭    審判長法  官  蔡崇義
                                      法  官  杭起鶴
                                      法  官  董武全
以上正本證明與原本無異。
如不服本判決，應於收受本判決後十日內向本院提出上訴書狀。
其未敘述上訴理由者並得於提起上訴後十日內向本院補提理由書
狀（均須按他造當事人之人數附繕本）「切勿逕送上級法院」。
                                      書記官  許美惠
中    華    民    國    97    年    2     月    26    日


司法院資訊處製作；財團法人民間司法改革基金會備份。
